sl-SI: Športna oprema > Rekreacija na prostem > Lov in streljanje > Paintball > Zaščitna oprema za paintball: Prsni ščitniki za paintball; Rokavice za paintball; Zaboji in torbe za očala in maske za paintball; Očala in maske za paintball; Čelade za paintball; Dresi za paintball; Ščitniki za vrat za paintball; Paintball blazinice; Hlače za paintball; Paintball jopiči
da: Sportsartikler > Friluftsliv > Jagt og skydning > Paintball > Beskyttelsesudstyr til paintball: Brystbeskyttere til paintball; Paintballhandsker; Tasker og etuier til paintball-briller og -masker; Masker og briller til paintball; Paintballhjelme; Paintballtrøjer; Nakkebeskyttere til paintball; Paintballbeskyttelse; Paintballbukser; Paintballveste
zh-CN: 体育用品 > 户外休闲 > 打猎与射击 > 彩弹 > 彩弹射击防护装备: 彩弹护胸; 彩弹射击手套; 彩弹射击护目镜和面罩保护盒及包; 彩弹射击护目镜和面罩; 彩弹头盔; 彩弹服; 彩弹护颈; 彩弹射击护垫; 彩弹裤; 彩弹射击背心
sv: Sportartiklar > Utomhusaktiviteter > Jakt och skytte > Paintball > Skyddsutrustning för paintball: Bröstskydd för paintball; Handskar för paintball; Fodral och väskor för skyddsglasögon och masker till paintball; Paintballglasögon och masker; Paintballhjälmar; Paintballtröjor; Nackskydd för paintball; Paintballskydd; Paintballbyxor; Paintballvästar
hr-HR: Sportska oprema > Rekreacija na otvorenom > Lov i streljaštvo > Paintball > Zaštitna oprema za paintball: Štitnici za prsa za paintball; Rukavice za paintball; Futrole i torbe za naočale i maske za paintball; Naočale i maske za paintball; Kacige za paintball; Dresovi za paintball; Štitnici za vrat za paintball; Štitnici za paintball; Hlače za paintball; Prsluci za paintball
es: Equipamiento deportivo > Actividades al aire libre > Caza y tiro > Paintball > Equipo de protección para paintball: Protectores de pecho para paintball; Guantes para paintball; Estuches y bolsas para gafas y máscaras de paintball; Gafas y máscaras para paintball; Cascos de paintball; Camisetas de paintball; Protectores de cuello para paintball; Almohadillas de protección para paintball; Pantalones de paintball; Chalecos para paintball
en: Sporting Goods > Outdoor Recreation > Hunting & Shooting > Paintball > Paintball Protective Gear: Paintball Chest Guards; Paintball Gloves; Paintball Goggle & Mask Cases & Bags; Paintball Goggles & Masks; Paintball Helmets; Paintball Jerseys; Paintball Neck Protectors; Paintball Pads; Paintball Pants; Paintball Vests
de: Sportartikel > Outdoor-Aktivitäten > Jagen und Schießen > Paintball > Paintball-Schutzbekleidung: Paintball-Brustpanzer; Paintball-Handschuhe; Cases & Taschen für Paintball-Brillen & -Masken; Paintball-Brillen und -Masken; Paintball-Helme; Paintball-Jerseys; Paintball-Halsschützer; Paintball-Polster; Paintball-Hosen; Paintball-Westen
hu: Sportszerek > Szabadtéri kikapcsolódás > Vadászat és lövészet > Paintball > Paintball-védőfelszerelés: Paintball mellkasvédők; Paintball kesztyűk; Paintball védőszemüveg- és maszktokok és -táskák; Paintball szemüvegek és maszkok; Paintball sisakok; Paintball mezek; Paintball nyakvédők; Paintball betétek; Paintball nadrágok; Paintball mellények
vi: Dụng cụ thể thao > Giải trí ngoài trời > Săn bắn > Bắn súng sơn > Thiết bị bảo vệ bắn súng sơn: Áo bảo vệ ngực bắn sơn; Găng tay bắn sơn; Túi và hộp đựng kính cùng mặt nạ bắn sơn; Kính và mặt nạ bắn súng sơn; Mũ bảo hiểm chơi bắn sơn; Áo đấu bắn sơn; Đệm bảo vệ cổ bắn sơn; Miếng đệm bắn dúng sơn; Quần chơi bắn sơn; Áo khoác bắn súng sơn
fi: Urheilutarvikkeet > Ulkoharrasteet > Metsästys ja ammunta > Paintball > Paintball-suojavarusteet: Paintball-rintasuojat; Paintball-hanskat; Paintball-suojalasien ja -maskien kotelot ja laukut; Paintball-lasit ja -naamarit; Paintball-kypärät; Paintball-paidat; Paintball-kaulasuojat; Paintball-tyynyt; Paintball-housut; Paintball-liivit
lt-LT: Sporto prekės > Poilsis lauke > Medžioklė ir šaudymas > Dažasvydis > Dažasvydžio apsauginės priemonės: Dažasvydžio krūtinės apsaugos; Dažasvydžio pirštinės; Dažasvydžio akinių ir kaukių dėklai bei krepšiai; Dažasvydžio akiniai ir kaukės; Dažasvydžio šalmai; Dažasvydžio marškinėliai; Dažasvydžio kaklo apsaugos; Dažasvydžio apsaugos; Dažasvydžio kelnės; Dažasvydžio liemenės
pl: Sprzęt sportowy > Rekreacja na świeżym powietrzu > Myślistwo i strzelectwo > Paintball > Sprzęt ochronny do paintballa: Ochraniacze klatki piersiowej do paintballa; Rękawice do paintballa; Torby i etui na gogle i maski do paintballa; Gogle i maski do paintballa; Kaski paintballowe; Bluzy paintballowe; Ochraniacze szyi do paintballa; Ochraniacze do paintballa; Spodnie paintballowe; Kamizelki paintballowe
ro-RO: Articole sportive > Recreere în aer liber > Vânătoare și tir > Paintball > Echipament de protecție pentru paintball: Protecții de piept pentru paintball; Mănuși pentru paintball; Genți și huse pentru măști și ochelari de paintball; Ochelari și măști pentru paintball; Căști pentru paintball; Tricouri pentru paintball; Protecții de gât pentru paintball; Inserții pentru paintball; Pantaloni pentru paintball; Veste de paintball
it: Articoli sportivi > Ricreazione outdoor > Caccia e tiro a segno > Paintball > Equipaggiamento protettivo per paintball: Pettorine da paintball; Guanti da paintball; Borse e custodie per maschere e occhiali da paintball; Occhiali e maschere da paintball; Elmetti da paintball; Maglie da paintball; Protezioni per il collo da paintball; Tamponi per paintball; Pantaloni da paintball; Gilet da paintball
ko: 스포츠용품 > 야외 레크레이션 > 사냥/사격 > 페인트볼 > 페인트볼 보호 장비: 페인트볼 가슴 보호대; 페인트볼 장갑; 페인트볼 고글 및 마스크 케이스 및 가방; 페인트볼 고글/마스크; 페인트볼 헬멧; 페인트볼 저지; 페인트볼 목 보호대; 페인트볼 패드; 페인트볼 바지; 페인트볼 조끼
ru: Спортивные товары > Активный отдых на открытом воздухе > Охота и стрельба > Пейнтбол > Защитная экипировка для пейнтбола: Пейнтбольная защита груди; Перчатки для пейнтбола; Чехлы и сумки для пейнтбольных очков и масок; Очки и маски для пейнтбола; Пейнтбольные шлемы; Пейнтбольные джерси; Пейнтбольная защита шеи; Наколенники и налокотники для пейнтбола; Пейнтбольные штаны; Жилеты для пейнтбола
bg-BG: Спортни стоки > Спортни занимания на открито > Лов и стрелба > Пейнтбол > Защитна екипировка за пейнтбол: Протектори за гърди за пейнтбол; Ръкавици за пейнтбол; Калъфи и чанти за маски и очила за пейнтбол; Очила и маски за пейнтбол; Каски за пейнтбол; Фланелки за пейнтбол; Протектори за врата за пейнтбол; Протектори за пейнтбол; Панталони за пейнтбол; Жилетки за пейнтбол
tr: Spor Malzemeleri > Açık Hava Etkinlikleri > Avcılık ve Atıcılık > Paintball > Paintball Koruyucu Ekipman: Paintball göğüs korumaları; Paintball Eldivenleri; Paintball gözlük ve maske kutuları ve çantaları; Paintball Gözlükleri ve Maskeleri; Paintball kaskları; Paintball formaları; Paintball boyun koruyucuları; Pantball Pedleri; Paintball pantolonları; Paintball Yelekleri
pt-PT: Artigos de desporto > Atividades recreativas no exterior > Caça e tiro > Paintball > Equipamento de proteção para paintball: Protetores de peito de paintball; Luvas para paintball; Sacos e estojos para óculos e máscaras de paintball; Óculos e máscaras para paintball; Capacetes de paintball; Camisolas de paintball; Protetores de pescoço de paintball; Almofadas para paintball; Calças de paintball; Coletes para paintball
nl: Sportartikelen > Buitenrecreatie > Jagen en schieten > Paintball > Beschermende uitrusting voor Paintball: Borstbeschermers voor paintball; Paintball handschoenen; Tassen en koffers voor paintballbrillen en -maskers; Brillen en maskers voor paintball; Paintballhelmen; Paintballjerseys; Nekbeschermers voor paintball; Paintball beschermers; Paintballbroeken; Paintball vesten
cs: Sportovní potřeby > Outdoorové aktivity > Lov a střelba > Paintball > Paintballové chrániče: Chrániče hrudi na paintball; Paintballové rukavice; Pouzdra a tašky na paintballové brýle a masky; Paintballové brýle a masky; Paintballové helmy; Paintballové dresy; Chrániče krku na paintball; Paintballové pistole; Paintballové kalhoty; Paintballové vesty
sk-SK: Športový tovar > Exteriérové rekreakčné športy > Poľovníctvo a streľba > Paintball > Ochranné vybavenie na paintball: Chrániče hrudníka na paintball; Paintballové rukavice; Puzdrá a tašky na paintballové okuliare a masky; Paintballové okuliare a masky; Paintballové prilby; Paintballové dresy; Chrániče krku na paintball; Paintballové chrániče; Paintballové nohavice; Paintballové vesty
el: Αθλητικά είδη > Υπαίθριες δραστηριότητες αναψυχής > Κυνήγι & σκοποβολή > Paintball (χρωματοσφαίριση) > Προστατευτικός εξοπλισμός Paintball: Προστατευτικά στήθους Paintball; Γάντια Paintball; Θήκες & τσάντες για γυαλιά & μάσκες Paintball; Γυαλιά & μάσκες Paintball; Κράνη Paintball; Φανέλες Paintball; Προστατευτικά λαιμού Paintball; Επιθέματα Paintball; Παντελόνια Paintball; Γιλέκα Paintball
nb: Sportsutstyr > Friluftsliv > Jakt og skyting > Paintball > Beskyttelsesutstyr til paintball: Brystbeskyttere for paintball; Hansker til paintball; Bager og etuier for beskyttelsesbriller og masker for paintball; Briller og masker til paintball; Paintballhjelmer; Paintballtrøyer; Nakkebeskyttere for paintball; Beskyttelsesputer til paintball; Paintballbukser; Vester til paintball
fr: Équipements sportifs > Loisirs de plein air > Chasse et tir > Paintball > Équipement de protection pour paintball: Plastrons de protection de paintball; Gants de paintball; Sacs et étuis pour masques et lunettes de paintball; Lunettes et masques de paintball; Casques de paintball; Maillots de paintball; Protège-cous de paintball; Protections de paintball; Pantalons de paintball; Gilets de paintball
ja: スポーツ用品 > 屋外レクリエーション > 狩猟・射撃 > ペイントボール用品 > ペイントボール用プロテクター: ペイントボール用チェストガード; ペイントボール用グローブ; ペイントボール用ゴーグル＆マスクケース・バッグ; ペイントボール用ゴーグル＆マスク; ペイントボール用ヘルメット; ペイントボール用ジャージ; ペイントボール用ネックプロテクター; ペイントボール用パッド; ペイントボール用パンツ; ペイントボール用ベスト
pt-BR: Artigos esportivos > Atividades ao ar livre > Caça e tiro > Paintball > Equipamento de proteção para paintball: Protetores de peito para paintball; Luvas de Paintball; Bolsas e estojos para óculos e máscaras de paintball; Óculos e máscaras de paintball; Capacetes para paintball; Camisas para paintball; Protetores de pescoço para paintball; Almofadas de Paintball; Calças para paintball; Coletes de Paintball
zh-TW: 體育用品 > 室外休閒 > 打獵和射擊 > 漆彈 > 漆彈護具: 漆彈護胸; 漆彈手套; 漆彈護目鏡與面罩盒袋; 漆彈射擊護目鏡和面罩; 漆彈頭盔; 漆彈運動服; 漆彈護頸; 漆彈護墊; 漆彈長褲; 漆彈背心
th: อุปกรณ์กีฬา > สันทนาการกลางแจ้ง > การล่าสัตว์และยิงปืน > เกมเพนท์บอล > อุปกรณ์ป้องกันสำหรับเพนท์บอล: แผ่นป้องกันหน้าอกเพนต์บอล; ถุงมือเพนท์บอล; เคสและกระเป๋าใส่แว่นตาและหน้ากากเพนต์บอล; แว่นตาและหน้ากากสำหรับเพนท์บอล; หมวกกันน็อกเพนต์บอล; เสื้อเจอร์ซีย์เพนต์บอล; อุปกรณ์ป้องกันคอเพนต์บอล; สนับป้องกันสำหรับเพนท์บอล; กางเกงเพนต์บอล; เสื้อเกราะเพนท์บอล